【裁判字號】    99,訴,165
【裁判日期】    990330
【裁判案由】    違反毒品危害防制條例
【裁判全文】
臺灣屏東地方法院刑事判決               99年度訴字第165號
公  訴  人  臺灣屏東地方法院檢察署檢察官
被      告  甲○○
上列被告因違反毒品危害防制條例案件，經檢察官提起公訴（98
年度毒偵字第2070號），茲因被告就被訴事實為有罪之陳述，經
告知簡式審判程序意旨並聽取公訴人及被告之意見後，本院合議
庭裁定依簡式審判程序審理，判決如下：
    主  文
甲○○施用第一級毒品，累犯，處有期徒刑壹年參月。
    事  實
一、甲○○曾於民國89年間，因施用毒品案件，經強制戒治，90
    年9 月19日執行完畢，91年間再因施用毒品案件，經強制戒
    治並起訴，戒治部分於93年1 月9 日法令修改釋放，起訴部
    分經法院判處有期徒刑10月確定，94年2 月8 日執行完畢。
    復因竊盜罪，經本院以94年度易字第468 號判決判處有期徒
    刑7 月確定；再因施用毒品案件，經本院以94年度訴字第90
    9 號判決判處有期徒刑1 年4 月、6 月，應執行有期徒刑1
    年8 月確定；前開3 罪並經本院以95年度聲字第755 號裁定
    ，定應執行刑為有期徒刑2 年2 月；嗣經本院以96年度聲減
    字第417 號裁定，各減為有期徒刑3 月又15日、8 月及3月
    ，應執行有期徒刑1 年1 月，而於96年7 月16日執行完畢。
    其後又於97年間再因竊盜案件，經法院判決有期徒刑4 月確
    定，於98年5 月7 日執行完畢。詎猶不知悔改，明知海洛因
    屬第一級毒品，不得持有及施用，仍基於施用第一級毒品之
    犯意，於98年10月28日上午被查獲前之某時，在其上開屏東
    縣鹽埔鄉之自宅內，以針筒注射之方式施用第一級毒品海洛
    因1 次。嗣於同日上午6 時30分許，在屏東縣鹽埔鄉○○村
    ○設街12號因另案為警執行拘提而查獲，復徵得其同意後採
    尿送驗，檢出海洛因代謝後之嗎啡陽性反應，始知悉上情。
二、案經屏東縣政府警察局里港分局報請臺灣屏東地方法院檢察
    署檢察官偵查起訴。
    理  由
一、本件被告甲○○所犯係死刑、無期徒刑或最輕本刑為3 年以
    上有期徒刑以外之罪，亦非屬臺灣高等法院管轄第一審之案
    件，其於準備程序中就被訴事實為有罪陳述，經本院告知簡
    式審判程序之旨，並聽取當事人意見後，本院合議庭依刑事
    訴訟法第273 條之1 第1 項為裁定，由受命法官獨任進行簡
    式審判程序。又簡式審判程序之證據調查，依刑事訴訟法第
    273 條之2 規定，不受同法第159 條第1 項審判外陳述排除
    之限制；再被告對於卷內各項證據亦不爭執證據能力，復無
    事證顯示有何違法取得或類此瑕疵之情，故卷內所列各項證
    據，自均有證據能力，合先敘明。
二、上揭犯罪事實，業據被告甲○○於本院審理中坦承不諱，其
    尿液經送驗結果呈嗎啡陽性反應等情，亦有屏東縣政府警察
    局里港分局毒品案件涉嫌人尿液採證編號姓名對照表（警卷
    第11頁參照）、臺灣檢驗科技股份有限公司濫用藥物尿液檢
    驗報告（警卷第13頁參照）各1 紙在卷可稽，上述鑑驗結果
    ，係檢驗機關本於專業知識及以精密儀器或科學檢驗方法所
    得之結論，自可憑信。此外，尚有刑事案件報告表（警卷第
    2 頁參照）、查獲施用毒品案件報告表（警卷第12頁參照）
    及查獲時照片2 張（警卷第14頁參照）附卷可參，是認被告
    就上開施用毒品之任意性自白與事實相符，堪採信為證據。
    從而本件罪證明確，被告犯行洵足認定，應依法論科。
三、按海洛因屬毒品危害防制條例第2 條第2 項第1 款規定之第
    一級毒品，不得持有及施用，故核被告所為，係犯毒品危害
    防制條例第10條第1 項之施用第一級毒品罪。被告施用前後
    持有第一級毒品之低度行為，為其施用第一級毒品之高度行
    為所吸收，不另論罪。又被告前有如事實欄所示之科刑及執
    行情形，有臺灣屏東地方法院檢察署刑案資料查註紀錄表、
    臺灣高等法院被告前案紀錄表各1 份附卷足憑，其於刑之執
    行完畢後5 年內，故意再犯本件有期徒刑之罪，為累犯，應
    依刑法第47條第1 項加重其刑。爰審酌被告前已因施用毒品
    犯行經觀察勒戒之執行及刑之執行，竟仍故態復萌，復行施
    用毒品不輟，無視於毒品對於自身健康之戕害及國家對於杜
    絕毒品犯罪之禁令，惟衡酌施用毒品係屬自戕行為，犯罪手
    段尚屬平和，亦未因此而危害他人，所生損害尚非鉅大，且
    被告於犯後於本院審理時坦承犯行，尚見悔意之犯罪後態度
    ，另施用毒品者均有相當程度之成癮性及心理依賴，其犯罪
    心態與一般刑事犯罪之本質並不相同，應側重適當之醫學治
    療及心理矯治為宜等一切情狀，爰分別量處如主文所示之刑
    ，並定其應執行之刑，以資懲儆。
據上論斷，應依刑事訴訟法第273 條之1 第1 項、第299 條第1
項前段，毒品危害防制條例第10條第1 項、第2 項，刑法第11條
、第47條，判決如主文。
中    華    民    國    99    年    3     月    30    日
                  刑事第四庭    法  官  李謀榮
以上正本證明與原本無異。
如不服本判決應於收受判決後10日內向本院提出上訴書狀，並應
敘述具體理由；其未敘述上訴理由者，應於上訴期間屆滿後20日
內向本院補提理由書（均須按他造當事人之人數附繕本）「切勿
逕送上級法院」。
中    華    民    國    99    年    3     月    30    日
                                書記官  蔡進吉
附錄本案所犯法條全文
毒品危害防制條例第10條
施用第一級毒品者，處6月以上5年以下有期徒刑。
施用第二級毒品者，處3年以下有期徒刑。

司法院資訊處製作；財團法人民間司法改革基金會備份。
